臺灣高雄地方法院刑事簡易判決　　　　 100年度簡字第6114號
公　訴　人　臺灣高雄地方法院檢察署檢察官
被　　　告　黃甘霖
選任辯護人　黃奉彬律師
被　　　告　黃志雄原名黃育寬.
　　　　　　楊永吉
　　　　　　黃基倉
　　　　　　黃志仁
上列被告因重利案件，經檢察官提起公訴（99年度偵字第3830號
），本院認為宜以簡易判決處刑（100 年度審易字第1778號），
改依簡易判決處刑如下：
    主  文
黃甘霖犯如附表一編號1 至27主文欄所示之罪，均累犯，各處如
附表一編號1 至27主文欄所示之刑。應執行有期徒刑貳年拾月，
如易科罰金，以新臺幣壹仟元折算壹日。扣案如附表二編號3 至
5、17 及18所示之物，均沒收。
黃志雄犯如附表一編號2 至27主文欄所示之罪，各處如附表一編
號2 至27主文欄所示之刑。應執行有期徒刑貳年貳月，如易科罰
金，以新臺幣壹仟元折算壹日。扣案如附表二編號3 至5 、17及
18 所 示之物，均沒收。
楊永吉犯如附表一編號2及7主文欄所示之罪，各處如附表一編號
2 及7 主文欄所示之刑。應執行有期徒刑參月，如易科罰金，以
新臺幣壹仟元折算壹日。緩刑貳年，並應向公庫支付新臺幣肆萬
元。扣案如附表二編號3 至5 、17及18所示之物，均沒收。
黃基倉犯如附表一編號6 、25及26主文欄所示之罪，各處如附表
一編號6 、25及26主文欄所示之刑。應執行有期徒刑伍月，如易
科罰金，以新臺幣壹仟元折算壹日。緩刑貳年，並應向公庫支付
新臺幣陸萬元。扣案如附表二編號3 至5 、17及18所示之物，均
沒收。
黃志仁犯重利罪，處有期徒刑貳月，如易科罰金，以新臺幣壹仟
元折算壹日。緩刑貳年，並應向公庫支付新臺幣貳萬元。
    事實及理由
一、犯罪事實：
    黃甘霖前因懲治盜匪條例案件，經最高法院以82年度台上字
    第6999號判處有期徒刑15年確定，於89年8 月31日縮短刑期
    假釋出監並交付保護管束，於民國96年11月25日假釋期滿未
    經撤銷，視為已執行完畢。詎仍不知警惕，黃甘霖在高雄市
    ○○區○○街45巷1 號經營「馥瑜實業有限公司（以下稱馥
    瑜公司）」，而與黃志雄、楊永吉（對外自稱「楊盛昌」）
    、黃基倉（對外自稱「黃文育」，乃黃甘霖之胞兄）、黃志
    仁（對外自稱「黃致賓」）共同基於重利之犯意聯絡，由黃
    志雄擔任馥瑜公司之副總，並由楊永吉在高雄地區、黃基倉
    在台中地區、黃志仁在新竹地區發放借款廣告單，而趁附表
    一所示之被害人需款孔急之際，依該借款廣告單而與黃志雄
    等人連絡後，黃甘霖、黃志雄、楊永吉、黃基倉、黃志仁分
    別於附表一所示時、地，以附表一所示之計息條件貸予附表
    一所示之被害人款項，並由附表一所示之被害人提供擔保，
    黃甘霖等人即藉此方式取得與原本顯不相當之重利（各次重
    利之被害人、時間、地點、貸款金額、計息方式、行為人等
    ，均詳如附表一所示），黃甘霖等人同時提供其等事先準備
    之制式「互助會切結契約書」要求借款人簽名，虛構借款人
    係參加互助會而支付標息取得標金之假象，意圖規避其等貸
    予款項取得重利之刑責。嗣被害人蔡靜娟因不堪利息負荷報
    警處理，員警於98年12月1 日上午11時許，持本院核發之搜
    索票，在高雄市○○區○○街45巷1 號查獲，並扣得如附表
    二所示之物，而查悉上情。
二、認定犯罪事實所憑之證據及理由：
    上揭事實，業據被告黃甘霖、黃志雄、楊永吉、黃基倉、黃
    志仁等5 人均坦承不諱，並與證人即馥瑜公司行政助理陳巧
    真、證人即馥瑜公司登記負責人林妘倢、證人即被害人蔡靜
    娟、申志翔、汪美慧、楊永明、江宗翰、蔡依萱、鍾世弘、
    林毓恒、李雯琪、陳明乾、高嘉莉、賴佑昇、方晨嬣、劉成
    棟、鍾予焄、李宛芯、周稚苹、郭俊旺、蔡博丞、蕭培強、
    同冠鐘、陳俐璉、黃冠誌、王櫻蓉、葉哲奇、簡慧萍、溫晟
    宏之證訴互核相符，復有高雄市政府警察局苓雅分局搜索扣
    押筆錄、扣押物品目錄表、臺灣高雄地方法院檢察署檢察官
    100 年2 月1 日勘驗筆錄、證人汪美慧偵訊時庭呈之臺灣臺
    北地方法院新店簡易庭99年度簡字第231 號和解筆錄、互助
    會切結契約書、互助會繳款收據及證人蔡依萱偵訊時庭呈之
    臺灣臺中地方法院99年度司票字第603 號民事裁定、郵局存
    證信函、互助會切結契約書、本票等證據在卷可稽，足認被
    告5 人前開任意性之自白均與事實相符，得作為其等有罪之
    證據。從而，本件事證明確，被告5 人之犯行堪以認定，應
    依法論科。
三、論罪：
  (一)按刑法之重利罪，須乘他人急迫、輕率或無經驗，貸以金錢
    或其他物品，而取得與原本顯不相當之重利者，始足成立。
    其所謂與原本顯不相當之重利，係指就原本利率、時期核算
    及參酌當地之經濟狀況，較之一般債務之利息，顯有特殊之
    超額者而言（最高法院88年度台上字第2396號判決可資參照
    ）。被告5 人趁附表一所示之被害人亟需現款周轉，四處告
    貸無門，迫於無奈而各以如附表一所示之計息方式貸以款項
    ，參酌現今社會經濟狀況，一般民間借貸利息雖較銀行貸出
    利率為高，然依附表一所示之計息方式觀之，年息皆逾130
    ％以上，被告5 人所收取之利息與所貸與之金額亦顯不相當
    ，足見被告5 人係乘附表一所示之被害人急迫之際貸與金錢
    ，謀取與原本顯不相當重利，至為明確。
  (二)是核被告黃甘霖就附表一編號1 至27所為（共27罪），被告
    黃志雄就附表一編號2 至27所為（共26罪），被告楊永吉就
    附表一編號2 、7 所為（共2 罪），被告黃基倉就附表一編
    號6 、25、26所為（共3 罪），被告黃志仁就附表一編號27
    所為，均係犯刑法第344 條之重利罪。
  (三)被告黃甘霖就附表一編號2 至27、黃志雄就同表編號2 至27
    、楊永吉就同表編號2 、7 、黃基倉就同表編號6 、25、26
    、黃志仁就同表編號27間，彼此間有犯意聯絡及行為分擔，
    均應論以共同正犯。
  (四)附表一編號4 、6 、17、22所示，係基於單一重利罪之犯意
    ，於密接之時、地，分別對於同一被害人所為財產法益之侵
    害，堪認係本於單一重利犯意陸續完成，應視為數個舉動之
    接續施行，均為接續犯，應各論以一重利罪。起訴書雖未就
    被告黃志雄、黃甘霖所犯附表一編號22所示，關於98年9 月
    中旬某日至99年10月初某日止共3 次借貸於被害人陳俐璉之
    行為加以起訴，然此部分與被告黃志雄、黃甘霖2 人於98年
    初借貸予陳俐璉部分，有接續犯之實質上一罪關係，認應在
    本件起訴範圍內，本院自得予以審理，併此敘明。
  (五)被告黃甘霖所犯上開27罪、被告黃志雄所犯上開26罪、被告
    楊永吉所犯上開2 罪、被告黃基倉所犯上開3 罪，均犯意各
    別，行為互殊，且所侵害之法益不同，應予分論併罰。
  (六)被告黃甘霖有犯罪事實欄所載之有期徒刑執行完畢之情形，
    此有其臺灣高等法院被告前案紀錄表在卷可佐，其於徒刑執
    行完畢後5 年之內，故意再犯附表一編號1 至27所示有期徒
    刑以上之各罪，均為累犯，應依刑法第47條第1 項規定，加
    重其刑。至起訴意旨認被告黃志雄應構成累犯，然其前因詐
    欺案件，經臺灣高等法院高雄分院以97年度上易字第963 號
    判處有期徒刑2 月確定，並於98年4 月10日易科罰金執行完
    畢，有臺灣高等法院被告前案紀錄表在卷可按，就其附表一
    編號2 至4 、6 至17、19至27所犯之重利罪，本屬5 年內故
    意再犯有期徒刑以上之罪，原應論以累犯；惟其於本案中就
    附表一編號5 、18所犯之重利罪，犯罪時間分別為97年12月
    間某日，恰為前述詐欺案件確定日期即97年12月31日前所犯
    ，此部分符合刑法第50條於判決確定前犯數罪得併合處罰之
    要件，倘此部分判決確定，即有與前揭詐欺罪所處有期徒刑
    2 月刑期另定應執行刑之可能，而無從認定該詐欺罪之刑罰
    業已全部執行完畢，則將影響被告黃志雄附表一編號2  至4
    、6 至17、19至27所犯部分能否論以累犯之判斷。為兼顧被
    告黃志雄免於加重刑責之權益，且日後倘因本案判決確定後
    ，發現被告黃志雄仍應論以累犯，尚可依刑法第48條更定其
    刑予以救濟，是本院就被告黃志雄前開所犯重利罪部分，自
    不應遽以認定累犯而加重其刑，起訴意旨認構成累犯容有未
    合，附此敘明。
四、科刑：
  (一)爰審酌被告黃甘霖、黃志雄、楊永吉、黃基倉、黃志仁等5
    人，不思循正途賺取財物，反以貸放重利之方式，取得與原
    本顯不相當之利息，陷經濟上弱勢之被害人於財務窘境，對
    社會秩序之影響非淺，所為殊無可取；惟念及被告黃甘霖、
    黃志雄、楊永吉、黃基倉、黃志仁等5 人於本院審理時均坦
    承犯行，且黃甘霖、黃志雄並盡力與被害人達成和解，此有
    卷附之刑事陳報狀、和解筆錄、調解筆錄等在卷可稽（參本
    院卷第114 ～117 頁、第122 ～123 頁、第126 ～127 頁、
    第138 頁），確有盡力與該等被害人尋求和解機會，顯見有
    以實際行動彌補過錯，足見有悔悟之心，並參酌渠等犯罪之
    動機、手段、放款利率多寡、參與程度、獲利多寡及前科素
    行等一切情狀，分別量處如附表一所示之刑，並均諭知易科
    罰金之折算標準，暨就被告黃甘霖、黃志雄、楊永吉、黃基
    倉之罪刑部分，合併定其應執行之刑與諭知易科罰金之折算
    標準，以資懲儆。
  (二)末查被告楊永吉、黃基倉、黃志仁3 人均無前科紀錄，有其
    3 人之臺灣高等法院被告前案紀錄表在卷可憑，本案涉犯情
    節尚非嚴重，次數不多，其等因一時失慮，偶罹刑典，信經
    此偵、審程序後，當知所警惕而無再犯之虞，應認前開對其
    所宣告之刑，以暫不執行為適當，爰依刑法第74條第1 項第
    1 款規定，均宣告緩刑貳年，以啟自新，並斟酌其上開犯罪
    情節，為擔保日後確實尊重法治，本院認於緩刑宣告外，有
    賦予一定負擔之必要，乃併諭知其3 人應向公庫支付如主文
    所示之金額，以期符合本件緩刑之目的。
  (三)扣案如附表二編號3 至5 所示之物，為被告黃甘霖所有並供
    本件犯罪所用；同表編號17所示之物，係被告楊永吉所有並
    供本件犯罪所用之物；同表編號18所示之物，則為被告黃育
    寬所有供本件犯罪所用之物，均業據渠等供承在卷，是就附
    表二編號3 至5 所示之扣案物，於被告黃甘霖所犯如附表一
    編號1 所示之罪刑下，依刑法第38條第1 項第2 款之規定宣
    告沒收；另基於共犯共同責任原則，上開扣案如附表二編號
    3 至5 、17及18所示之物，分別於附表一編號2 至27所示各
    被告各罪項下沒收之。至附表二編號1 、2 、6 至16所示之
    物，依卷內資料，無證據證明與本案犯罪事實有何關聯，且
    非違禁物，爰不予沒收之諭知，併此敘明。
五、依刑事訴訟法第449 條第2 項，刑法第28條、第344 條、第
    47條第1 項、第41條第1 項前段、第8 項、第51條第5 款、
    第9 款、第74條第1  項第1 款、第2 項第4 款、第38條第1
    項第2 款，刑法施行法第1 條之1 ，逕以簡易判決處刑如主
    文所示。
六、如不服本判決，得自收受送達之日起10日內向本院提出上訴
    狀，上訴於本院第二審合議庭（須附繕本）。
中    華    民    國   100    年    11    月    10    日
                  高雄簡易庭    法  官  王靖茹
以上正本證明與原本無異。
如不服本判決，應於判決送達之日起10日內向本院提出上訴書狀
。
中    華    民    國   100    年    11    月    10    日
                                書記官  楊明月
附錄本判決論罪之法條：
中華民國刑法第344 條
乘他人急迫、輕率或無經驗貸以金錢或其他物品，而取得與原本
顯不相當之重利者，處1 年以下有期徒刑、拘役或科或併科1 千
元以下罰金。
附表一：
┌─┬───┬─────┬─────────┬───┬─────────┐
│編│被害人│借款時間、│借貸金額、計息方式│行為人│    主      文    │
│號│      │地點      │(貨幣單位：新臺幣)│      │                  │
├─┼───┼─────┼─────────┼───┼─────────┤
│1 │蔡靜娟│98年8月18 │借500萬元，預扣2個│黃甘霖│黃甘霖犯重利罪，累│
│  │      │日，在高雄│月利息共100萬元， │      │犯，處有期徒刑陸月│
│  │      │市三民區鼎│實得400萬元。並簽 │      │，如易科罰金，以新│
│  │      │和街45巷1 │發面額各250萬元之 │      │臺幣壹仟元折算壹日│
│  │      │號        │支票（發票日各為98│      │。扣案如附表二編號│
│  │      │          │年9月18日、98年10 │      │3 至5 所示之物，均│
│  │      │          │月18日）共2紙，須 │      │沒收。            │
│  │      │          │屆期兌現以清償借款│      │                  │
│  │      │          │。月息12.5%，換算 │      │                  │
│  │      │          │年息150%。        │      │                  │
├─┼───┼─────┼─────────┼───┼─────────┤
│2 │申志翔│98年11月5 │借7萬元，實拿36000│黃甘霖│黃甘霖共同犯重利罪│
│  │      │日，在高雄│元，按月攤還本利和│黃志雄│，累犯，處有期徒刑│
│  │      │市三民區鼎│16500元，須還7期合│楊永吉│參月，如易科罰金，│
│  │      │和街45巷1 │計11萬5500元以還清│      │以新臺幣壹仟元折算│
│  │      │號        │本利，開立7萬元本 │      │壹日。扣案如附表二│
│  │      │          │票為擔保。總計7個 │      │編號3至5、17及18所│
│  │      │          │月要付利息115500元│      │示之物，均沒收。  │
│  │      │          │－36000元＝79500元│      │黃志雄共同犯重利罪│
│  │      │          │，實拿本金36000元 │      │，處有期徒刑參月，│
│  │      │          │，則月息31.5%，換 │      │如易科罰金，以新臺│
│  │      │          │算年息378%        │      │幣壹仟元折算壹日。│
│  │      │          │                  │      │扣案如附表二編號3 │
│  │      │          │                  │      │至5 、17及18所示之│
│  │      │          │                  │      │物，均沒收。      │
│  │      │          │                  │      │楊永吉共同犯重利罪│
│  │      │          │                  │      │，處有期徒刑貳月，│
│  │      │          │                  │      │如易科罰金，以新臺│
│  │      │          │                  │      │幣壹仟元折算壹日。│
│  │      │          │                  │      │扣案如附表二編號3 │
│  │      │          │                  │      │至5、17及18所示之 │
│  │      │          │                  │      │物，均沒收。      │
├─┼───┼─────┼─────────┼───┼─────────┤
│3 │汪美慧│98年7月13 │借10萬元，實拿6萬 │黃甘霖│黃甘霖共同犯重利罪│
│  │      │日，在台中│3千元，按月攤還本 │黃志雄│，累犯，處有期徒刑│
│  │      │高鐵烏日站│利和1萬7 千元，須 │      │參月，如易科罰金，│
│  │      │          │還10期合計17萬元以│      │以新臺幣壹仟元折算│
│  │      │          │還清本利。開立面額│      │壹日。扣案如附表二│
│  │      │          │14萬元之本票擔保。│      │編號3至5、17及18所│
│  │      │          │總計10個月要付利息│      │示之物，均沒收。  │
│  │      │          │17萬－6萬3千元＝  │      │黃志雄共同犯重利罪│
│  │      │          │10萬7千元，實拿本 │      │，處有期徒刑參月，│
│  │      │          │金6萬3千元，則月息│      │如易科罰金，以新臺│
│  │      │          │16.98%，換算年息  │      │幣壹仟元折算壹日。│
│  │      │          │203.8%。          │      │扣案如附表二編號3 │
│  │      │          │                  │      │至5 、17及18所示之│
│  │      │          │                  │      │物，均沒收。      │
├─┼───┼─────┼─────────┼───┼─────────┤
│4 │楊永明│98年4月7日│借8萬元，實拿51500│黃甘霖│黃甘霖共同犯重利罪│
│  │      │，在高雄市│元，按月攤還本利和│黃志雄│，累犯，處有期徒刑│
│  │      │三民區鼎和│16500元，須還10期 │      │參月，如易科罰金，│
│  │      │街45巷1號 │合計16萬5千元以還 │      │以新臺幣壹仟元折算│
│  │      │          │清本利。總計10個月│      │壹日。扣案如附表二│
│  │      │          │要付利息165000元－│      │編號3至5、17及18所│
│  │      │          │51500元＝113500元 │      │示之物，均沒收。  │
│  │      │          │，實拿本金51500元 │      │黃志雄共同犯重利罪│
│  │      │          │，則月息22%，換算 │      │，處有期徒刑參月，│
│  │      │          │年息264.46%。     │      │如易科罰金，以新臺│
│  │      ├─────┼─────────┤      │幣壹仟元折算壹日。│
│  │      │98年9月間 │借12萬元，實拿8萬 │      │扣案如附表二編號3 │
│  │      │某日，在高│6400元，按月攤還本│      │至5 、17及18所示之│
│  │      │雄市三民區│利和15600元，須還 │      │物，均沒收。      │
│  │      │鼎和街45巷│10期合計15萬6千元 │      │                  │
│  │      │1號       │以還清本利。總計10│      │                  │
│  │      │          │個月要付利息156000│      │                  │
│  │      │          │元－86400元＝69600│      │                  │
│  │      │          │元，實拿本金86400 │      │                  │
│  │      │          │元，則月息18.05%，│      │                  │
│  │      │          │換算年息216.66%。 │      │                  │
│  │      │          │（起訴書誤載實拿5 │      │                  │
│  │      │          │萬4000元）        │      │                  │
├─┼───┼─────┼─────────┼───┼─────────┤
│5 │江宗翰│97年12月間│借20萬元，實拿10萬│黃甘霖│黃甘霖共同犯重利罪│
│  │      │，在台北車│元，按月攤還本利和│黃志雄│，累犯，處有期徒刑│
│  │      │站之微風購│20000元，須還12期 │      │參月，如易科罰金，│
│  │      │物商場    │合計24萬元以還清本│      │以新臺幣壹仟元折算│
│  │      │          │利。總計12個月要付│      │壹日。扣案如附表二│
│  │      │          │利息24萬－10萬＝14│      │編號3至5、17及18所│
│  │      │          │萬元，實拿本金10萬│      │示之物，均沒收。  │
│  │      │          │元，則月息11.6%， │      │黃志雄共同犯重利罪│
│  │      │          │換算年息139.99%   │      │，處有期徒刑參月，│
│  │      │          │                  │      │如易科罰金，以新臺│
│  │      │          │                  │      │幣壹仟元折算壹日。│
│  │      │          │                  │      │扣案如附表二編號3 │
│  │      │          │                  │      │至5 、17及18所示之│
│  │      │          │                  │      │物，均沒收。      │
├─┼───┼─────┼─────────┼───┼─────────┤
│6 │蔡依萱│98年3月31 │借60萬元，實拿50萬│黃甘霖│黃甘霖共同犯重利罪│
│  │      │日，在台中│元，按月攤還本利和│黃志雄│，累犯，處有期徒刑│
│  │      │市北屯區敦│57000元，須還18期 │黃基倉│肆月，如易科罰金，│
│  │      │化路491巷2│合計102萬6000元以 │      │以新臺幣壹仟元折算│
│  │      │號        │還清本利。總計18個│      │壹日。扣案如附表二│
│  │      │          │月要付利息102萬6千│      │編號3至5、17及18所│
│  │      │          │元－50萬＝52萬6千 │      │示之物，均沒收。  │
│  │      │          │元，實拿本金50萬元│      │黃志雄共同犯重利罪│
│  │      │          │，則月息5.84%，換 │      │，處有期徒刑參月，│
│  │      │          │算年息70.13%      │      │如易科罰金，以新臺│
│  │      ├─────┼─────────┤      │幣壹仟元折算壹日。│
│  │      │98年7月28 │借10萬元，實拿6萬 │      │扣案如附表二編號3 │
│  │      │日，在台中│元，按月攤還本利和│      │至5 、17及18所示之│
│  │      │市○○路某│15000元，須還10期 │      │物，均沒收。      │
│  │      │處        │合計15萬元以還清本│      │黃基倉共同犯重利罪│
│  │      │          │利。總計10期要付利│      │，處有期徒刑貳月，│
│  │      │          │息15萬－6萬＝9萬元│      │如易科罰金，以新臺│
│  │      │          │，實拿本金6萬元， │      │幣壹仟元折算壹日。│
│  │      │          │則月息15%，換算年 │      │扣案如附表二編號3 │
│  │      │          │息180%            │      │至5 、17及18所示之│
│  │      │          │                  │      │物，均沒收。      │
├─┼───┼─────┼─────────┼───┼─────────┤
│7 │鍾世弘│98年11月間│借12萬元，實拿10萬│黃甘霖│黃甘霖共同犯重利罪│
│  │      │，在高雄市│500元，按月攤還本 │黃志雄│，累犯，處有期徒刑│
│  │      │左營區某85│利和19500元，須還 │楊永吉│參月，如易科罰金，│
│  │      │℃咖啡店內│12期合計23萬4千元 │      │以新臺幣壹仟元折算│
│  │      │          │以還清本息。總計12│      │壹日。扣案如附表二│
│  │      │          │期要付利息23萬4千 │      │編號3至5、17及18所│
│  │      │          │元－10萬500元＝13 │      │示之物，均沒收。  │
│  │      │          │萬3500元，實拿本金│      │黃志雄共同犯重利罪│
│  │      │          │10萬500元，則月息 │      │，處有期徒刑參月，│
│  │      │          │11.06%，換算年息  │      │如易科罰金，以新臺│
│  │      │          │132.83%           │      │幣壹仟元折算壹日。│
│  │      │          │                  │      │扣案如附表二編號3 │
│  │      │          │                  │      │至5 、17及18所示之│
│  │      │          │                  │      │物，均沒收。      │
│  │      │          │                  │      │楊永吉共同犯重利罪│
│  │      │          │                  │      │，處有期徒刑貳月，│
│  │      │          │                  │      │如易科罰金，以新臺│
│  │      │          │                  │      │幣壹仟元折算壹日。│
│  │      │          │                  │      │扣案如附表二編號3 │
│  │      │          │                  │      │至5 、17及18所示之│
│  │      │          │                  │      │物，均沒收。      │
├─┼───┼─────┼─────────┼───┼─────────┤
│8 │林毓恒│98年10月間│借14萬元，實拿9500│黃甘霖│黃甘霖共同犯重利罪│
│  │（實際│，在屏東市│0元，按月攤還本利 │黃志雄│，累犯，處有期徒刑│
│  │借款人│勝功巷23號│和21000元，須還10 │      │參月，如易科罰金，│
│  │為哀瓊│          │期合計21萬元以還清│      │以新臺幣壹仟元折算│
│  │雲）  │          │本息。總計10期要付│      │壹日。扣案如附表二│
│  │      │          │利息21萬－95000元 │      │編號3至5、17及18所│
│  │      │          │＝11萬5千元，實拿 │      │示之物，均沒收。  │
│  │      │          │本金95000元，則月 │      │黃志雄共同犯重利罪│
│  │      │          │息12.10%，換算年息│      │，處有期徒刑參月，│
│  │      │          │145.26%           │      │如易科罰金，以新臺│
│  │      │          │                  │      │幣壹仟元折算壹日。│
│  │      │          │                  │      │扣案如附表二編號3 │
│  │      │          │                  │      │至5 、17及18所示之│
│  │      │          │                  │      │物，均沒收。      │
├─┼───┼─────┼─────────┼───┼─────────┤
│9 │李雯琪│98年6月23 │借20萬元，實拿13萬│黃甘霖│黃甘霖共同犯重利罪│
│  │      │日，在高雄│1千元，按月攤還本 │黃志雄│，累犯，處有期徒刑│
│  │      │市三民區鼎│利和29000元，須還 │      │參月，如易科罰金，│
│  │      │和街45巷1 │10期合計29萬元以還│      │以新臺幣壹仟元折算│
│  │      │號        │清本息。總計10期要│      │壹日。扣案如附表二│
│  │      │          │付利息29萬－13萬1 │      │編號3至5、17及18所│
│  │      │          │千元＝15萬9千元， │      │示之物，均沒收。  │
│  │      │          │實拿本金13萬1千元 │      │黃志雄共同犯重利罪│
│  │      │          │，則月息12.13%，換│      │，處有期徒刑參月，│
│  │      │          │算年息145.64%     │      │如易科罰金，以新臺│
│  │      │          │                  │      │幣壹仟元折算壹日。│
│  │      │          │                  │      │扣案如附表二編號3 │
│  │      │          │                  │      │至5 、17及18所示之│
│  │      │          │                  │      │物，均沒收。      │
├─┼───┼─────┼─────────┼───┼─────────┤
│10│陳明乾│98年9月10 │借15萬元，實拿9750│黃甘霖│黃甘霖共同犯重利罪│
│  │      │日，在高雄│0元，按月攤還本利 │黃志雄│，累犯，處有期徒刑│
│  │      │市三民區鼎│和22500元，須還10 │      │參月，如易科罰金，│
│  │      │和街45巷1 │期合計22萬5千元以 │      │以新臺幣壹仟元折算│
│  │      │號        │還清本息。總計10期│      │壹日。扣案如附表二│
│  │      │          │要付利息22萬5000元│      │編號3至5、17及18所│
│  │      │          │－97500元＝12萬750│      │示之物，均沒收。  │
│  │      │          │0元，實拿本金97500│      │黃志雄共同犯重利罪│
│  │      │          │元，則月息13.07%，│      │，處有期徒刑參月，│
│  │      │          │換算年息156.92%   │      │如易科罰金，以新臺│
│  │      │          │                  │      │幣壹仟元折算壹日。│
│  │      │          │                  │      │扣案如附表二編號3 │
│  │      │          │                  │      │至5 、17及18所示之│
│  │      │          │                  │      │物，均沒收。      │
├─┼───┼─────┼─────────┼───┼─────────┤
│11│高嘉莉│98年7月21 │借13萬元，實拿8萬5│黃甘霖│黃甘霖共同犯重利罪│
│  │      │日，在不詳│千元，按月攤還本利│黃志雄│，累犯，處有期徒刑│
│  │      │之地點    │和19500元，須還10 │      │參月，如易科罰金，│
│  │      │          │期合計19萬5千元以 │      │以新臺幣壹仟元折算│
│  │      │          │還清本息。總計10期│      │壹日。扣案如附表二│
│  │      │          │要付利息19萬5千元 │      │編號3至5、17及18所│
│  │      │          │－85000元＝11萬元 │      │示之物，均沒收。  │
│  │      │          │，實拿本金85000元 │      │黃志雄共同犯重利罪│
│  │      │          │，則月息12.94%，換│      │，處有期徒刑參月，│
│  │      │          │算年息155.29%     │      │如易科罰金，以新臺│
│  │      │          │                  │      │幣壹仟元折算壹日。│
│  │      │          │                  │      │扣案如附表二編號3 │
│  │      │          │                  │      │至5 、17及18所示之│
│  │      │          │                  │      │物，均沒收。      │
├─┼───┼─────┼─────────┼───┼─────────┤
│12│賴佑昇│98年6月12 │借8萬元，實拿49000│黃甘霖│黃甘霖共同犯重利罪│
│  │      │日，在不詳│元，按月攤還本利和│黃志雄│，累犯，處有期徒刑│
│  │      │之地點    │15000元，須還10期 │      │參月，如易科罰金，│
│  │      │          │合計15萬元以還清本│      │以新臺幣壹仟元折算│
│  │      │          │息。總計10期要付利│      │壹日。扣案如附表二│
│  │      │          │息15萬－49000元＝ │      │編號3至5、17及18所│
│  │      │          │10萬1千元，實拿本 │      │示之物，均沒收。  │
│  │      │          │金49000元，則月息 │      │黃志雄共同犯重利罪│
│  │      │          │20.61%，換算年息  │      │，處有期徒刑參月，│
│  │      │          │247.34%。         │      │如易科罰金，以新臺│
│  │      │          │                  │      │幣壹仟元折算壹日。│
│  │      │          │                  │      │扣案如附表二編號3 │
│  │      │          │                  │      │至5 、17及18所示之│
│  │      │          │                  │      │物，均沒收。      │
├─┼───┼─────┼─────────┼───┼─────────┤
│13│方晨嬣│98年4月20 │借10萬元，實拿4660│黃甘霖│黃甘霖共同犯重利罪│
│  │(起訴 │日，在高雄│0元，按月攤還本利 │黃志雄│，累犯，處有期徒刑│
│  │書誤載│市三民區鼎│和13400元，須還12 │      │參月，如易科罰金，│
│  │為方「│和街45巷1 │期合計16萬800元以 │      │以新臺幣壹仟元折算│
│  │展」嬣│號        │還清本息。總計12期│      │壹日。扣案如附表二│
│  │)     │          │要付利息16萬800元 │      │編號3至5、17及18所│
│  │      │          │－46600元＝11萬420│      │示之物，均沒收。  │
│  │      │          │0元，實拿本金46600│      │黃志雄共同犯重利罪│
│  │      │          │元，則月息20.42%，│      │，處有期徒刑參月，│
│  │      │          │換算年息245.06%   │      │如易科罰金，以新臺│
│  │      │          │                  │      │幣壹仟元折算壹日。│
│  │      │          │                  │      │扣案如附表二編號3 │
│  │      │          │                  │      │至5 、17及18所示之│
│  │      │          │                  │      │物，均沒收。      │
├─┼───┼─────┼─────────┼───┼─────────┤
│14│劉成棟│98年3月14 │借35萬元，實拿24萬│黃甘霖│黃甘霖共同犯重利罪│
│  │      │日，在高雄│4千元，按月攤還本 │黃志雄│，累犯，處有期徒刑│
│  │      │市三民區鼎│利和55000元，須還 │      │參月，如易科罰金，│
│  │      │和街45巷1 │10期合計55萬元以還│      │以新臺幣壹仟元折算│
│  │      │號        │清本息。總計10期要│      │壹日。扣案如附表二│
│  │      │          │付利息55萬－24萬4 │      │編號3至5、17及18所│
│  │      │          │千元＝30萬6千元， │      │示之物，均沒收。  │
│  │      │          │實拿本金244000元，│      │黃志雄共同犯重利罪│
│  │      │          │則月息12.54%，換算│      │，處有期徒刑參月，│
│  │      │          │年息150.49%       │      │如易科罰金，以新臺│
│  │      │          │                  │      │幣壹仟元折算壹日。│
│  │      │          │                  │      │扣案如附表二編號3 │
│  │      │          │                  │      │至5 、17及18所示之│
│  │      │          │                  │      │物，均沒收。      │
├─┼───┼─────┼─────────┼───┼─────────┤
│15│鍾予焄│98年4月1日│借30萬元，實拿20萬│黃甘霖│黃甘霖共同犯重利罪│
│  │      │，在高雄市│5千元，按月攤還本 │黃志雄│，累犯，處有期徒刑│
│  │      │三民區鼎和│利和45000元，須還 │      │參月，如易科罰金，│
│  │      │街45巷1號 │10期合計45萬元以還│      │以新臺幣壹仟元折算│
│  │      │          │清本息。總計10期要│      │壹日。扣案如附表二│
│  │      │          │付利息45萬－20萬5 │      │編號3至5、17及18所│
│  │      │          │千元＝24萬5千元， │      │示之物，均沒收。  │
│  │      │          │實拿本金20萬5千元 │      │黃志雄共同犯重利罪│
│  │      │          │，則月息11.95%，換│      │，處有期徒刑參月，│
│  │      │          │算年息143.41%     │      │如易科罰金，以新臺│
│  │      │          │                  │      │幣壹仟元折算壹日。│
│  │      │          │                  │      │扣案如附表二編號3 │
│  │      │          │                  │      │至5 、17及18所示之│
│  │      │          │                  │      │物，均沒收。      │
├─┼───┼─────┼─────────┼───┼─────────┤
│16│李宛芯│98年10月20│借10萬元，實拿6萬5│黃甘霖│黃甘霖共同犯重利罪│
│  │      │日，在高雄│千元，按月攤還本利│黃志雄│，累犯，處有期徒刑│
│  │      │市三民區鼎│和15000元，須還10 │      │參月，如易科罰金，│
│  │      │和街45巷1 │期合計15萬元以還清│      │以新臺幣壹仟元折算│
│  │      │號        │本息。總計10期要付│      │壹日。扣案如附表二│
│  │      │          │利息15萬－65000元 │      │編號3至5、17及18所│
│  │      │          │＝8萬5千元，實拿本│      │示之物，均沒收。  │
│  │      │          │金65000元，則月息 │      │黃志雄共同犯重利罪│
│  │      │          │13.07%，換算年息  │      │，處有期徒刑參月，│
│  │      │          │156.92%           │      │如易科罰金，以新臺│
│  │      │          │                  │      │幣壹仟元折算壹日。│
│  │      │          │                  │      │扣案如附表二編號3 │
│  │      │          │                  │      │至5 、17及18所示之│
│  │      │          │                  │      │物，均沒收。      │
├─┼───┼─────┼─────────┼───┼─────────┤
│17│周稚苹│98年7月17 │借8萬元，實拿55000│黃甘霖│黃甘霖共同犯重利罪│
│  │      │日，在高雄│元，按月攤還本利和│黃志雄│，累犯，處有期徒刑│
│  │      │市三民區鼎│12000元以還清本息 │      │參月，如易科罰金，│
│  │      │和街45巷1 │。總計10期要付利息│      │以新臺幣壹仟元折算│
│  │      │號        │12萬－55000元＝6萬│      │壹日。扣案如附表二│
│  │      │          │5千元，實拿本金550│      │編號3至5、17及18所│
│  │      │          │00元，則月息11.81%│      │示之物，均沒收。  │
│  │      │          │，換算年息141.81% │      │黃志雄共同犯重利罪│
│  │      ├─────┼─────────┤      │，處有期徒刑參月，│
│  │      │98年8月21 │借3萬元，實拿19500│      │如易科罰金，以新臺│
│  │      │日，在高雄│元，按月攤還本利和│      │幣壹仟元折算壹日。│
│  │      │市三民區鼎│4500元，須還10期合│      │扣案如附表二編號3 │
│  │      │和街45巷1 │計45000元以還清本 │      │至5 、17及18所示之│
│  │      │號        │息。總計10期要付利│      │物，均沒收。      │
│  │      │          │息45000元－19500元│      │                  │
│  │      │          │＝25500元，實拿本 │      │                  │
│  │      │          │金19500元，則月息 │      │                  │
│  │      │          │13.07%，換算年息  │      │                  │
│  │      │          │156.92%           │      │                  │
├─┼───┼─────┼─────────┼───┼─────────┤
│18│郭俊旺│97年12月間│借10萬元，實拿7萬2│黃甘霖│黃甘霖共同犯重利罪│
│  │      │某日，在高│千元，按月攤還本利│黃志雄│，累犯，處有期徒刑│
│  │      │雄市三民區│和20000元，須還10 │      │參月，如易科罰金，│
│  │      │鼎和街45巷│期合計20萬元以還清│      │以新臺幣壹仟元折算│
│  │      │1號       │本息。總計10期要付│      │壹日。扣案如附表二│
│  │      │          │利息20萬－72000元 │      │編號3至5、17及18所│
│  │      │          │＝12萬8千元，實拿 │      │示之物，均沒收。  │
│  │      │          │本金72000元，則月 │      │黃志雄共同犯重利罪│
│  │      │          │息17.77%，換算年息│      │，處有期徒刑參月，│
│  │      │          │213.33%           │      │如易科罰金，以新臺│
│  │      │          │                  │      │幣壹仟元折算壹日。│
│  │      │          │                  │      │扣案如附表二編號3 │
│  │      │          │                  │      │至5 、17及18所示之│
│  │      │          │                  │      │物，均沒收。      │
├─┼───┼─────┼─────────┼───┼─────────┤
│19│蔡博丞│98年5月13 │借20萬元，實拿13萬│黃甘霖│黃甘霖共同犯重利罪│
│  │      │日，在高雄│元，按月攤還本利和│黃志雄│，累犯，處有期徒刑│
│  │      │市三民區鼎│3萬元，須還10期合 │      │參月，如易科罰金，│
│  │      │和街45巷1 │計30萬元以還清本息│      │以新臺幣壹仟元折算│
│  │      │號        │（開立面額30萬元之│      │壹日。扣案如附表二│
│  │      │          │本票擔保），總計10│      │編號3至5、17及18所│
│  │      │          │期要付利息30萬－13│      │示之物，均沒收。  │
│  │      │          │萬＝17萬元，實拿本│      │黃志雄共同犯重利罪│
│  │      │          │金13萬元，則月息  │      │，處有期徒刑參月，│
│  │      │          │13.07%，換算年息  │      │如易科罰金，以新臺│
│  │      │          │156.92%           │      │幣壹仟元折算壹日。│
│  │      │          │                  │      │扣案如附表二編號3 │
│  │      │          │                  │      │至5 、17及18所示之│
│  │      │          │                  │      │物，均沒收。      │
├─┼───┼─────┼─────────┼───┼─────────┤
│20│蕭培強│98年11月4 │借15萬元，實拿5萬 │黃甘霖│黃甘霖共同犯重利罪│
│  │      │日，在高雄│8200元，按月攤還本│黃志雄│，累犯，處有期徒刑│
│  │      │市三民區鼎│利和24800元，須還 │      │參月，如易科罰金，│
│  │      │和街45巷1 │10期合計24萬8千元 │      │以新臺幣壹仟元折算│
│  │      │號        │以還清本息。總計10│      │壹日。扣案如附表二│
│  │      │          │期要付利息24萬8千 │      │編號3至5、17及18所│
│  │      │          │元－58200元＝18萬 │      │示之物，均沒收。  │
│  │      │          │9800元，實拿本金  │      │黃志雄共同犯重利罪│
│  │      │          │58200元，則月息   │      │，處有期徒刑參月，│
│  │      │          │32.61%，換算年息  │      │如易科罰金，以新臺│
│  │      │          │391.34%           │      │幣壹仟元折算壹日。│
│  │      │          │                  │      │扣案如附表二編號3 │
│  │      │          │                  │      │至5 、17及18所示之│
│  │      │          │                  │      │物，均沒收。      │
├─┼───┼─────┼─────────┼───┼─────────┤
│21│同冠鐘│98年2月底 │借15萬元，實拿11萬│黃甘霖│黃甘霖共同犯重利罪│
│  │      │某日，在高│5千元，按月攤還   │黃志雄│，累犯，處有期徒刑│
│  │      │雄市三民區│本利和2萬元，須還 │      │參月，如易科罰金，│
│  │      │鼎和街45巷│10期合計20萬元以還│      │以新臺幣壹仟元折算│
│  │      │1號       │清本息。總計10期要│      │壹日。扣案如附表二│
│  │      │          │付利息20萬－11萬5 │      │編號3至5、17及18所│
│  │      │          │千元＝8萬5千元，實│      │示之物，均沒收。  │
│  │      │          │拿本金115000元，則│      │黃志雄共同犯重利罪│
│  │      │          │月息7.39%，換算年 │      │，處有期徒刑參月，│
│  │      │          │息88.69%          │      │如易科罰金，以新臺│
│  │      │          │                  │      │幣壹仟元折算壹日。│
│  │      │          │                  │      │扣案如附表二編號3 │
│  │      │          │                  │      │至5 、17及18所示之│
│  │      │          │                  │      │物，均沒收。      │
├─┼───┼─────┼─────────┼───┼─────────┤
│22│陳俐璉│98年初某日│借30萬元，實拿15萬│黃甘霖│黃甘霖共同犯重利罪│
│  │      │，在不詳地│元，按月攤還本利和│黃志雄│，累犯，處有期徒刑│
│  │      │點        │43000元，須還10期 │      │肆月，如易科罰金，│
│  │      │          │合計43萬元以還清本│      │以新臺幣壹仟元折算│
│  │      │          │息。總計10期要付利│      │壹日。扣案如附表二│
│  │      │          │息43萬元－15萬元＝│      │編號3至5、17及18所│
│  │      │          │28萬元，實拿本金15│      │示之物，均沒收。  │
│  │      │          │萬元，則月息18.66%│      │黃志雄共同犯重利罪│
│  │      │          │，換算年息223.99% │      │，處有期徒刑參月，│
│  │      │          │。                │      │如易科罰金，以新臺│
│  │      ├─────┼─────────┼───┤幣壹仟元折算壹日。│
│  │      │98年9月中 │借25萬元，實拿15萬│黃甘霖│扣案如附表二編號3 │
│  │      │旬某日，在│元，按月攤還本利和│黃志雄│至5 、17及18所示之│
│  │      │不詳地點  │35000元，須還10期 │      │物，均沒收。      │
│  │      │          │合計35萬元以還清本│      │                  │
│  │      │          │息。總計10期要付利│      │                  │
│  │      │          │息35萬元－15萬元＝│      │                  │
│  │      │          │20萬元，實拿本金15│      │                  │
│  │      │          │萬元，則月息23.33%│      │                  │
│  │      │          │，換算年息279.99% │      │                  │
│  │      │          │。                │      │                  │
│  │      ├─────┼─────────┼───┤                  │
│  │      │98年9月底 │借5萬元，實拿2萬5 │黃甘霖│                  │
│  │      │某日，在不│千元，按月攤還本利│黃志雄│                  │
│  │      │詳地點    │和1萬元，須還10期 │      │                  │
│  │      │          │合計10萬元以還清本│      │                  │
│  │      │          │息。總計10期要付利│      │                  │
│  │      │          │息10萬元－2萬5千元│      │                  │
│  │      │          │＝7萬5千元，實拿本│      │                  │
│  │      │          │金2萬5千元，則月息│      │                  │
│  │      │          │40%，換算年息480% │      │                  │
│  │      │          │。                │      │                  │
│  │      ├─────┼─────────┼───┤                  │
│  │      │98年10月初│借5萬元，實拿2萬5 │黃甘霖│                  │
│  │      │某日，在不│千元，按月攤還本利│黃志雄│                  │
│  │      │詳地點    │和7000元，須還10期│      │                  │
│  │      │          │合計7萬元以還清本 │      │                  │
│  │      │          │息。總計10期要付利│      │                  │
│  │      │          │息7萬元－2萬5千元 │      │                  │
│  │      │          │＝4萬5千元，實拿本│      │                  │
│  │      │          │金2萬5千元，則月息│      │                  │
│  │      │          │28%，換算年息336% │      │                  │
│  │      │          │。                │      │                  │
├─┼───┼─────┼─────────┼───┼─────────┤
│23│黃冠誌│98年7月1日│借20萬元，實拿12萬│黃甘霖│黃甘霖共同犯重利罪│
│  │      │，在高雄市│9千元，按月攤還本 │黃志雄│，累犯，處有期徒刑│
│  │      │三民區鼎和│利和31000元，須還 │      │參月，如易科罰金，│
│  │      │街45巷1號 │10期合計31萬元以還│      │以新臺幣壹仟元折算│
│  │      │          │清本息，總計10期要│      │壹日。扣案如附表二│
│  │      │          │付利息31萬－12萬9 │      │編號3至5、17及18所│
│  │      │          │千元＝18萬1千元， │      │示之物，均沒收。  │
│  │      │          │實拿本金129000元，│      │黃志雄共同犯重利罪│
│  │      │          │則月息14.03%，換算│      │，處有期徒刑參月，│
│  │      │          │年息168.37%       │      │如易科罰金，以新臺│
│  │      │          │                  │      │幣壹仟元折算壹日。│
│  │      │          │                  │      │扣案如附表二編號3 │
│  │      │          │                  │      │至5 、17及18所示之│
│  │      │          │                  │      │物，均沒收。      │
├─┼───┼─────┼─────────┼───┼─────────┤
│24│王櫻蓉│98年8月10 │借10萬元，實拿6萬6│黃甘霖│黃甘霖共同犯重利罪│
│  │      │日，在高雄│千元，按月攤還1400│黃志雄│，累犯，處有期徒刑│
│  │      │市三民區鼎│0元，須還10期合計 │      │參月，如易科罰金，│
│  │      │和街45巷1 │14萬元以還清本息。│      │以新臺幣壹仟元折算│
│  │      │號        │總計10期要付利息  │      │壹日。扣案如附表二│
│  │      │          │14萬元－66000元＝ │      │編號3至5、17及18所│
│  │      │          │74000元，實拿本金 │      │示之物，均沒收。  │
│  │      │          │66000元，則月息11.│      │黃志雄共同犯重利罪│
│  │      │          │21%，換算年息134. │      │，處有期徒刑參月，│
│  │      │          │54%               │      │如易科罰金，以新臺│
│  │      │          │                  │      │幣壹仟元折算壹日。│
│  │      │          │                  │      │扣案如附表二編號3 │
│  │      │          │                  │      │至5 、17及18所示之│
│  │      │          │                  │      │物，均沒收。      │
├─┼───┼─────┼─────────┼───┼─────────┤
│25│葉哲奇│98年8月17 │借30萬元，實拿20萬│黃甘霖│黃甘霖共同犯重利罪│
│  │      │日，在台中│1千元，按月攤還4萬│黃志雄│，累犯，處有期徒刑│
│  │      │市北屯區敦│5千元，須還10期合 │黃基倉│參月，如易科罰金，│
│  │      │化路491巷 │計45萬元以還清本息│      │以新臺幣壹仟元折算│
│  │      │2號       │。總計10期要付利息│      │壹日。扣案如附表二│
│  │      │          │45萬元－20萬1千元 │      │編號3至5、17及18所│
│  │      │          │＝24萬9千元，則月 │      │示之物，均沒收。  │
│  │      │          │息12.38%，換算年息│      │黃志雄共同犯重利罪│
│  │      │          │148.65%           │      │，處有期徒刑參月，│
│  │      │          │                  │      │如易科罰金，以新臺│
│  │      │          │                  │      │幣壹仟元折算壹日。│
│  │      │          │                  │      │扣案如附表二編號3 │
│  │      │          │                  │      │至5 、17及18所示之│
│  │      │          │                  │      │物，均沒收。      │
│  │      │          │                  │      │黃基倉共同犯重利罪│
│  │      │          │                  │      │，處有期徒刑貳月，│
│  │      │          │                  │      │如易科罰金，以新臺│
│  │      │          │                  │      │幣壹仟元折算壹日。│
│  │      │          │                  │      │扣案如附表二編號3 │
│  │      │          │                  │      │至5 、17及18所示之│
│  │      │          │                  │      │物，均沒收。      │
├─┼───┼─────┼─────────┼───┼─────────┤
│26│簡慧萍│98年9月9日│借25萬元，實拿16萬│黃基倉│黃甘霖共同犯重利罪│
│  │      │，在台中市│2500元，按月攤還  │黃志雄│，累犯，處有期徒刑│
│  │      │北屯區敦化│37500元，須還10期 │黃甘霖│參月，如易科罰金，│
│  │      │路491巷2號│合計37萬5千元以還 │      │以新臺幣壹仟元折算│
│  │      │          │清本息。總計10期要│      │壹日。扣案如附表二│
│  │      │          │付利息375000元－  │      │編號3至5、17及18所│
│  │      │          │162500元＝21萬2500│      │示之物，均沒收。  │
│  │      │          │元，則月息13.07%，│      │黃志雄共同犯重利罪│
│  │      │          │換算年息156.92%   │      │，處有期徒刑參月，│
│  │      │          │                  │      │如易科罰金，以新臺│
│  │      │          │                  │      │幣壹仟元折算壹日。│
│  │      │          │                  │      │扣案如附表二編號3 │
│  │      │          │                  │      │至5 、17及18所示之│
│  │      │          │                  │      │物，均沒收。      │
│  │      │          │                  │      │黃基倉共同犯重利罪│
│  │      │          │                  │      │，處有期徒刑貳月，│
│  │      │          │                  │      │如易科罰金，以新臺│
│  │      │          │                  │      │幣壹仟元折算壹日。│
│  │      │          │                  │      │扣案如附表二編號3 │
│  │      │          │                  │      │至5 、17及18所示之│
│  │      │          │                  │      │物，均沒收。      │
├─┼───┼─────┼─────────┼───┼─────────┤
│27│溫晟宏│98年10月28│借10萬元，實拿6萬2│黃甘霖│黃甘霖共同犯重利罪│
│  │      │日，在台中│千元，按月攤還1800│黃志雄│，累犯，處有期徒刑│
│  │      │市北屯區敦│0元，須還10期合計 │黃志仁│參月，如易科罰金，│
│  │      │化路491巷2│18萬元以還清本息。│      │以新臺幣壹仟元折算│
│  │      │號        │總計10期要付利息  │      │壹日。扣案如附表二│
│  │      │          │18萬元－62000元＝ │      │編號3至5、17及18所│
│  │      │          │11萬8000元，則月息│      │示之物，均沒收。  │
│  │      │          │19.03%，換算年息  │      │黃志雄共同犯重利罪│
│  │      │          │228.38%           │      │，處有期徒刑參月，│
│  │      │          │                  │      │如易科罰金，以新臺│
│  │      │          │                  │      │幣壹仟元折算壹日。│
│  │      │          │                  │      │扣案如附表二編號3 │
│  │      │          │                  │      │至5 、17及18所示之│
│  │      │          │                  │      │物，均沒收。      │
│  │      │          │                  │      │黃志仁共同犯重利罪│
│  │      │          │                  │      │，處有期徒刑貳月，│
│  │      │          │                  │      │如易科罰金，以新臺│
│  │      │          │                  │      │幣壹仟元折算壹日。│
│  │      │          │                  │      │扣案如附表二編號3 │
│  │      │          │                  │      │至5 、17及18所示之│
│  │      │          │                  │      │物，均沒收。      │
└─┴───┴─────┴─────────┴───┴─────────┘
附表二：
┌──┬──────────────┬──────────────────┐
│編號│扣案物品名稱及數量          │備註                                │
├──┼──────────────┼──────────────────┤
│ 1  │提款卡80張                  │均為借款人等向被告等借款時提供作為擔│
│    │                            │保之物。                            │
├──┼──────────────┼──────────────────┤
│ 2  │銀行存摺24本                │部分為借款人等向被告等借款時提供作為│
│    │                            │擔保之物；部分為被告黃甘霖所有，然與│
│    │                            │本件重利罪無關。                    │
├──┼──────────────┼──────────────────┤
│ 3  │馥瑜實業有限公司收款簿1本   │被告黃甘霖所有供本件重利罪所用之物。│
├──┼──────────────┼──────────────────┤
│ 4  │馥瑜實業有限公司名片1盒     │被告黃甘霖所有供本件重利罪所用之物。│
├──┼──────────────┼──────────────────┤
│ 5  │客戶資料1箱                 │被告黃甘霖所有供本件重利罪所用之物。│
├──┼──────────────┼──────────────────┤
│ 6  │馥泓實業有限公司收款簿1本   │被告黃甘霖所有，然與本件重利罪無關。│
├──┼──────────────┼──────────────────┤
│ 7  │國泰世華銀行帳戶認證隨身碟  │被告黃甘霖所有，然與本件重利罪無關。│
├──┼──────────────┼──────────────────┤
│ 8  │印章21個                    │被告黃甘霖所有，然與本件重利罪無關。│
├──┼──────────────┼──────────────────┤
│ 9  │新力隨身碟1個               │被告黃甘霖所有，然與本件重利罪無關。│
├──┼──────────────┼──────────────────┤
│ 10 │電腦主機1台                 │被告黃甘霖所有，然與本件重利罪無關。│
├──┼──────────────┼──────────────────┤
│ 11 │國泰世華支票簿1本           │被告黃甘霖所有，然與本件重利罪無關。│
├──┼──────────────┼──────────────────┤
│ 12 │新臺幣365,200元             │被告黃甘霖所有，然與本件重利罪無關。│
├──┼──────────────┼──────────────────┤
│ 13 │行動電話( 門號0000000000)1支│被告黃甘霖所有，然與本件重利罪無關。│
├──┼──────────────┼──────────────────┤
│ 14 │行動電話( 門號0000000000)1支│證人陳巧真所有，然與本件重利罪無關。│
├──┼──────────────┼──────────────────┤
│ 15 │行動電話( 門號0000000000)1支│被告黃育寬所有，然與本件重利罪無關。│
├──┼──────────────┼──────────────────┤
│ 16 │行動電話( 門號0000000000)1支│被告楊永吉所有，然與本件重利罪無關。│
├──┼──────────────┼──────────────────┤
│ 17 │行動電話( 門號0000000000)1支│被告楊永吉所有供本件重利罪所用之物。│
├──┼──────────────┼──────────────────┤
│ 18 │行動電話( 門號0000000000)1支│被告黃育寬所有供本件重利罪所用之物。│
└──┴──────────────┴──────────────────┘